【裁判字號】    97,審訴緝,50
【裁判日期】    970930
【裁判案由】    毒品危害防制條例
【裁判全文】
臺灣桃園地方法院刑事判決            97年度審訴緝字第50號
公  訴  人  臺灣桃園地方法院檢察署檢察官
被      告  甲○○
上列被告因毒品危害防制條例案件，經檢察官提起公訴（96年度
毒偵字第5042號），被告於本院準備程序進行中，就被訴事實為
有罪之陳述，經本院告知簡式審判程序意旨，並聽取公訴人及被
告之意見後，本院裁定依簡式審判程序審理，判決如下：
    主  文
甲○○施用第一級毒品，累犯，處有期徒刑拾月，扣案之第一級
毒品海洛因壹包（驗餘毛重零點參壹公克）沒收銷燬之。又施用
第二級毒品，累犯，處有期徒刑柒月。應執行有期徒刑壹年參月
，扣案之第一級毒品海洛因壹包（驗餘毛重零點參壹公克）沒收
銷燬之。
    事  實
一、甲○○前於民國90年間因施用毒品案件，經本院裁定送觀察
    、勒戒後，認有繼續施用毒品之傾向，再由本院裁定令入戒
    治處所施以強制戒治，於91年1 月16日停止戒治出所，交付
    保護管束，嗣於91年5 月19日經本院裁定撤銷停止戒治，復
    令入戒治處所施以強制戒治，已於92年4 月4 日執行完畢，
    該次施用毒品犯行，並經臺灣桃園地方法院檢察署檢察官以
    92年度戒偵字第187 號為不起訴處分確定。於93年間復因偽
    造文書案件，經本院以94年度訴字第864 號判決判處有期徒
    刑1 年1 月確定；於93年間再因施用第一、二級毒品案件，
    經本院以95年度訴緝字第36號判決分別判處有期徒刑7 月、
    6 月，並定其應執行刑為有期徒刑1 年，復經本院以96年度
    聲減字第1478號裁定減刑，並定其應執行刑為有期徒刑6 月
    確定，上揭各罪入監接續執行，已於96年7 月30日縮刑期滿
    執行完畢出監。詎其猶不知悔改，於前揭強制戒治執行完畢
    後5 年內，於96年8 月31日上午10時許，在前往臺北縣板橋
    市路上之某處，以將第一級毒品海洛因摻入香菸後吸食之方
    式，施用海洛因1 次。旋於同日中午12時許，在其桃園縣中
    壢市○○街80巷4 號住處內，以將第二級毒品甲基安非他命
    置入玻璃球內用火燒烤之方式，施用第二級毒品甲基安非他
    命1 次。嗣於同日晚間11時40分許，在桃園縣平鎮市○○路
    與圳南路路口為警查獲，並扣得第一級毒品海洛因1 包（驗
    餘毛重0.31公克）。
二、案經桃園縣政府警察局平鎮分局報請臺灣桃園地方法院檢察
    署檢察官偵查起訴。
    理  由
一、按刑事訴訟法第273 條之1 第1 項規定除被告所犯為死刑、
    無期徒刑、最輕本刑為3 年以上有期徒刑之罪或高等法院管
    轄第一審案件者外，於審判期日前之程序進行中，被告先就
    被訴事實為有罪之陳述時，審判長得告知被告簡式審判程序
    之旨，並聽取當事人、代理人、辯護人及輔佐人之意見後，
    裁定進行簡式審判程序。經查，本件被告甲○○被訴違反毒
    品危害防制條例案，非前開不得進行簡式審判程序之案件，
    經被告於本院審理時就被訴事實為有罪之陳述，且經本院告
    知被告簡式審判程序之旨，聽取被告及檢察官之意見後，爰
    依上開刑事訴訟法第273 條之1 第1 項之規定，裁定改依簡
    式審判程序審判之，合先敘明。
二、上開犯罪事實，業據被告甲○○於本院審理時坦承不諱。且
    被告於96年9 月1 日為警採集之尿液，經送驗結果，分別呈
    甲基安非他命、嗎啡陽性反應，有桃園縣政府警察局平鎮分
    局「被採尿人尿液暨毒品真實姓名與編號對照表」、臺灣檢
    驗科技股份有限公司「濫用藥物尿液檢驗報告」各1 份在卷
    可按。又被告為警查獲時，扣得之白色粉末1 包（驗餘毛重
    0.31公克），經送臺灣檢驗科技股份有限公司鑑定結果，確
    含有第一級毒品海洛因成分，此有該公司「濫用藥物檢驗報
    告」1 紙附卷可查。足認被告之自白與事實相符，堪以採信
    。再查，被告曾有事實欄所載之施用毒品犯行，有臺灣高等
    法院被告前案紀錄表1 紙在卷可考。被告於前揭強制戒治執
    行完畢後5 年內即再犯本件施用毒品案件，其事證明確，已
    經可以認定，應依法論罪科刑。
三、核被告所為，係犯毒品危害防制條例第10條第1 項、第2 項
    之施用第一級、第二級毒品罪。其施用前後持有第一級、第
    二級毒品之低度行為，分別為施用毒品之高度行為所吸收，
    均不另論罪。被告所犯上開二罪間，犯意各別，行為互殊，
    應分論併罰。被告有如事實欄所載前案科刑及執行情形，有
    臺灣高等法院被告前案紀錄表在卷可按，其於5 年內故意再
    犯本案有期徒刑以上之二罪，均為累犯，均應依刑法第47條
    第1 項規定加重其刑。爰審酌被告施用毒品，戕害自身身心
    ，前已經觀察勒戒、強制戒治及判處有期徒刑，仍無戒除毒
    癮之決心，惟犯罪後尚能坦承犯行，及其犯罪動機、手段等
    一切情狀，分別量處如主文所示之刑，並定其應執行刑。扣
    案之第一級毒品海洛因1 包（驗餘毛重0.31公克），係本件
    查獲之毒品，應依毒品危害防制條例第18條第1 項前段之規
    定宣告沒收銷燬之。
據上論斷，應依刑事訴訟法第273 條之1 第1 項、第299 條第1
項前段，毒品危害防制條例第10條第1 項、第2 項、第18條第1
項前段，刑法第11條、第47條第1 項、第51條第5 款，判決如主
文。
本案經檢察官蔡如惠到庭執行職務。
中    華    民    國    97    年    9     月    30    日
                        刑事庭    法  官  劉為丕
以上正本與原本無異
如不服本判決，應於判決送達後10日內向本院提出上訴狀（應附
繕本），其未敘述上訴理由者，應於上訴期間屆滿後20日內補提
理由書狀於本院，上訴於臺灣高等法院。
                                  書記官  陳淑瓊
中    華    民    國    97    年    10    月    2     日
附錄本案論罪科刑依據之法條：
毒品危害防制條例第10條
施用第一級毒品者，處6 月以上5 年以下有期徒刑。
施用第二級毒品者，處3 年以下有期徒刑。


司法院資訊處製作；財團法人民間司法改革基金會備份。
